最高法院民事裁定　　　　　　　九十四年度台抗字第八一六號
　　抗　告　人　甲○○
上列抗告人因蕭佛助與唐榮鐵工廠股份有限公司間請求損害賠償
事件，聲明承受訴訟，對於中華民國九十四年六月二十八日台灣
高等法院台南分院再審裁定（九十四年度再抗字第二號），提起
抗告，本院裁定如下：
    主  文
抗告駁回。
抗告訴訟費用由抗告人負擔。
    理  由
本件抗告人主張原法院九十三年度重上更(八)字第一三號及本院九
十四年度台抗字第一九八號確定裁定，有民事訴訟法第四百九十
六條第一項第十三款及第四百九十七條所定事由，對之聲請再審
，係以：蕭佛助與伊所訂立經公證之協議書約定，其與唐榮鐵工
廠股份有限公司（下稱唐榮公司）之糾紛，委任伊全權處理，自
係指定伊為其遺囑執行人。蕭佛助業已死亡，伊就其與唐榮公司
間請求損害賠償事件，自得為蕭佛助之承受訴訟人。原法院九十
三年度重上更(八)字第一三號裁定漏未斟酌上開協議書，遽予駁回
伊承受訴訟之聲明，本院九十四年度台抗字第一九八號裁定予以
維持，駁回伊之抗告，顯有民事訴訟法第四百九十六條第一項第
十三款及第四百九十七條所定再審事由云云，為其論據。按民事
訴訟法第四百九十六條第一項第十三款所謂當事人發現未經斟酌
之證物或得使用該證物，係指前訴訟程序事實審言詞辯論終結前
已存在之證物，因當事人不知或因故不能使用該證物，其後始知
之，或始得使用該證物而言。抗告人所稱之協議書在前程序業已
存在並經抗告人提出，有原法院九十三年度重上更(八)字第一三號
卷可稽，自難認該協議書係屬上開法條所稱之證物。次按裁定已
經確定，依民事訴訟法第五百零七條規定，如有第四百九十七條
之情形者，固亦得準用再審程序之規定聲請再審，然民事訴訟法
第四百九十七條，係就不得上訴於第三審法院之事件所為之規定
，故得抗告於第三審法院之事件，自無準用該法條之規定聲請再
審之餘地。上開原法院九十三年度重上更(八)字第一三號裁定係得
抗告於本院之事件，依上說明，抗告人依民事訴訟法第四百九十
七條規定，對之聲請再審，自亦屬不應准許。原法院因認抗告人
聲請再審為無理由，以裁定予以駁回，經核於法並無違背。抗告
意旨，聲明廢棄原裁定，非有理由。
據上論結，本件抗告為無理由。依民事訴訟法第四百九十五條之
一第一項、第四百四十九條第一項、第九十五條、第七十八條，
裁定如主文。
中　　華　　民　　國　九十四　年　　九　　月　 十五 　日
                      最高法院民事第一庭
                          審判長法官  林　奇　福
                                法官  陳　國　禎
                                法官  李　彥　文
                                法官  吳　麗　女
                                法官  鄭　傑　夫
      本件正本證明與原本無異
                                      書  記  官
中　　華　　民　　國　九十四　年　　九　　月　 三十　 日
                                                      j
